* Cuk Converter Netlist
* 元件名称  起始节点  终止节点  参数值

** 输入电源 **
V1 1 0 DC 12V        ; 假设输入为 12V

** 开关部分 (MOSFET) **
* 栅极驱动信号通常需要额外定义，这里简化表示
M1 2 G 0 0 NMOS      ; MOSFET：漏极在 2，源极在 0，G 为驱动信号

** 储能与滤波元件 **
L1 1 2 1mH           ; 输入电感
C1 2 3 10uF          ; 耦合电容
D1 0 3 DIODE         ; 二极管：注意 Cuk 变换器中二极管阳极接 0，阴极接 3
L2 3 4 1mH           ; 输出电感
C2 4 0 100uF         ; 输出滤波电容

** 负载 **
Rload 4 0 10         ; 负载电阻 R

** 仿真指令示例 **
.model DIODE D       ; 简单二极管模型
.model NMOS NMOS     ; 简单 NMOS 模型
.tran 1n 10m         ; 进行 10ms 的瞬态分析
.end