* SEPIC Converter Netlist (10.png)
* 节点定义: 1:Vin, 2:Sw_Node1, 3:Sw_Node2, 4:Vout, 0:GND

** 输入电源 **
V_in 1 0 DC 12V          ; 假设输入 12V

** 功率转换级元件 **
L1 1 2 100uH             ; 第一功率电感
M1 2 gate 0 0 NMOS       ; 主开关管 (漏极接2, 源极接地)
C_ac 2 3 10uF            ; 关键耦合电容 (DC Blocking Capacitor)
L2 3 0 100uH             ; 第二功率电感 (接地)
D1 3 4 MyDiode           ; 整流二极管 (阳极接3, 阴极接4)

** 输出级元件 **
C_out 4 0 220uF          ; 输出滤波电容
R_load 4 0 20            ; 负载电阻

** 模型与控制指令 **
.model MyDiode D
.model NMOS NMOS(Vto=3)
V_gate gate 0 PULSE(0 10 0 1n 1n 10u 20u) ; 50kHz PWM 驱动
.tran 1n 10m             ; 瞬态仿真 10ms
.end