* High Gain Boost Converter with Voltage Multiplier Cell (109.png)
* 节点: 1:Vin, 2:Switch_Node, 3:VM_Mid, 4:VM_Out, 5:Vout, 0:GND

** 输入与主开关管 **
Vin 1 0 DC 24V          ; 输入电源
L1 1 2 100uH            ; 输入电感
S0 2 0 gate 0 NMOS      ; 主开关管 (栅极信号为gate)

** 电压倍增单元 (Voltage Multiplier Cell) **
Lr 2 3 10uH             ; 谐振电感
Cm2 3 4 1uF             ; 倍增电容2
Dm1 2 3 MyDiode         ; 倍增二极管1
Cm1 3 0 10uF            ; 倍增电容1 (接地)
Dm2 3 4 MyDiode         ; 倍增二极管2

** 输出整流与滤波 **
D 4 5 MyDiode           ; 输出整流二极管
C0 5 0 100uF            ; 输出滤波电容
R 5 0 50                ; 负载电阻

** 模型与驱动指令 **
.model MyDiode D
.model NMOS NMOS(Vto=3)
V_gate gate 0 PULSE(0 10 0 1n 1n 10u 20u) ; 50kHz PWM控制
.tran 1n 10m
.end