* LLC Resonant Converter Netlist (111.png)
* 节点: 1:Vin, HB:Half-Bridge, RES:Resonant_Node, OUT:Vout, 0:GND

** 前级半桥逆变器 **
Vin 1 0 DC 400V
M1 1 g1 HB HB NMOS         ; 上桥臂开关
M2 HB g2 0 0 NMOS          ; 下桥臂开关
D_clamp1 0 1 MyDiode       ; 输入侧钳位二极管支路
D_clamp2 0 HB MyDiode

** 谐振网络与变压器原边 **
Lr HB RES 100uH            ; 串联谐振电感
Cr RES TXp 22nF            ; 谐振电容
* 变压器模型：1:n 变比，包含励磁电感 Lm
Lp TXp 0 500uH             ; 原边励磁电感
K1 Lp Ls 0.99              ; 变压器耦合系数

** 副边全桥整流 **
Ls TXs1 TXs2 10uH          ; 副边绕组
D1 TXs1 OUT MyDiode        ; 整流桥二极管1
D2 TXs2 OUT MyDiode        ; 整流桥二极管2
D3 0 TXs1 MyDiode          ; 整流桥二极管3
D4 0 TXs2 MyDiode          ; 整流桥二极管4

** 输出滤波器与负载 **
C_out OUT 0 470uF
R_load OUT 0 20

** 模型与控制 **
.model MyDiode D
.model NMOS NMOS(Vto=4)
* 谐振变换器通过频率控制 (PFM)，需设置互补的 PWM 信号
V_g1 g1 HB PULSE(0 12 0 100n 100n 4u 10u)
V_g2 g2 0  PULSE(0 12 5u 100n 100n 4u 10u)

.tran 1u 5m
.end