* Buck Converter Netlist (12.png)
* 节点定义: 1:Vin, 2:Switch_Node, 3:Vout, 0:GND

** 输入电源 **
V_in 1 0 DC 24V         ; 假设输入电压为 24V

** 功率转换级元件 **
M1 1 gate 2 2 NMOS      ; MOSFET 开关 (高侧驱动)
D1 0 2 MyDiode          ; 续流二极管 (阳极接0, 阴极接2)
L1 2 3 220uH            ; 输出滤波电感
C_out 3 0 100uF         ; 输出滤波电容
R_load 3 0 10           ; 负载电阻

** 模型与控制指令 **
.model MyDiode D
.model NMOS NMOS(Vto=3)
* 注意：由于 M1 是高侧管，驱动信号 V_gate 必须相对于源极（节点 2）施加
V_gate gate 2 PULSE(0 10 0 1n 1n 10u 20u) 
.tran 1n 20m            ; 瞬态仿真 20ms
.end