* Dual Active Bridge (DAB) Converter Netlist (14.png)
* 节点: 10:Vdc1_pos, 0:GND, 20:Vdc2_pos, 0s:GND_sec

** 左侧直流侧 (Primary DC Side) **
V1 10 0 DC 400V
C1 10 0 470uF

** 左侧 H 桥 (Full Bridge 1) **
* 左桥臂
M1 10 g1 L1 L1 NMOS
M2 L1 g2 0 0 NMOS
* 右桥臂
M3 10 g3 L2 L2 NMOS
M4 L2 g4 0 0 NMOS

** 高频变压器与漏感 **
L_leak L1 TX_p 10uH     ; 能量传输的关键漏感
TX_pri TX_p L2 100uH    ; 变压器原边
TX_sec R1 R2 100uH      ; 变压器副边
K_main TX_pri TX_sec 0.99 ; 磁耦合系数

** 右侧 H 桥 (Full Bridge 2) **
* 左桥臂
M5 20 g5 R1 R1 NMOS
M6 R1 g6 0s 0s NMOS
* 右桥臂
M7 20 g7 R2 R2 NMOS
M8 R2 g8 0s 0s NMOS

** 右侧直流侧 (Secondary DC Side) **
C2 20 0s 470uF
V2 20 0s DC 48V         ; 假设右侧连接的是电池或另一直流母线
R_load 20 0s 10         ; 负载

** 仿真控制 **
.model NMOS NMOS(Vto=4)
* DAB 通常采用移相控制 (Phase Shift Control)
* 需要 8 路驱动信号，这里略写，关键在于控制左右桥之间的相位差
.tran 1u 5m
.end