* Isolated 4-Switch Multilevel Leg Netlist (16.png)
* 节点: 10:Vdc_pos, A/B/C:Switch_Nodes, OUT:Filter_Out, 0:GND

** 左侧：电流源与变压器原边 **
I_in 11 12 5A           ; 输入电流源 (带圆圈箭头符号)
L_pri 11 12 100uH       ; 变压器原边绕组

** 中间：变压器副边与隔离电容 **
L_sec TXs1 TXs2 100uH   ; 变压器副边绕组
K_xfmr L_pri L_sec 0.99 ; 变压器耦合系数
C_iso TXs1 B 1uF        ; 副边上端通过隔离电容接入节点 B
W_ret TXs2 C            ; 副边下端直接接入节点 C

** 右侧：四串联开关桥臂 (理想开关模型) **
S1 10 A ctrl1 0 SwitchModel ; 开关 1 (最上方)
S2 A  B ctrl2 0 SwitchModel ; 开关 2
S3 B  C ctrl3 0 SwitchModel ; 开关 3
S4 C  0 ctrl4 0 SwitchModel ; 开关 4 (最下方)

** 右侧：LC 滤波器与直流母线 **
Vdc 10 0 DC 400V        ; 右侧主直流电压源
L_f 10 OUT 1mH          ; 输出电感
C_f OUT 0 470uF         ; 输出滤波电容
R_load OUT 0 20         ; 负载电阻

** 模型定义 **
.model SwitchModel SW(Ron=0.01 Roff=1Meg Vt=2)
.tran 1u 10m
.end