* Isolated Cuk Converter Netlist (17.png)
* 节点: 1:Vin+, 2:Sw_Node, 3:TX_pri_in, 4:TX_sec_out, 5:D_Cathode, 6:Vout+, 0:GND_p, 0s:GND_s

** 原边功率级 (Primary Side) **
Vin 1 0 DC 24V          ; 输入电源
L1 1 2 1mH              ; 输入电感
M1 2 gate 0 0 NMOS      ; 主开关管
C1 2 3 10uF             ; 原边耦合电容

** 高频变压器 (High-Frequency Transformer) **
LP 3 0 500uH            ; 变压器原边电感
LS 4 0s 500uH           ; 变压器副边电感
K1 LP LS 0.99           ; 磁耦合系数

** 副边功率级 (Secondary Side) **
C2 4 5 10uF             ; 副边耦合电容
D1 0s 5 MyDiode         ; 续流二极管 (注意极性：阳极接地，阴极接节点5)
L2 5 6 1mH              ; 输出电感
C_out 6 0s 100uF        ; 输出滤波电容
R_load 6 0s 20          ; 负载电阻

** 模型与驱动 **
.model MyDiode D
.model NMOS NMOS(Vto=3)
V_gate gate 0 PULSE(0 10 0 1n 1n 10u 20u) ; 50kHz PWM控制
.tran 1n 20m
.end