* SEPIC Converter Netlist (4.png)
* 节点: 1:Vin, 2:L1-D1, 3:D1-M1-C1, 4:C1-L2-D2, 5:Vout, 0:GND

** 输入电源 **
Vin 1 0 DC 12V

** 输入侧元件 **
L1 1 2 100uH
D1 2 3 MyDiode         ; 支路中的第一个二极管
M1 3 gate 0 0 NMOS     ; 主开关管，漏极接3，源极接地

** 中间能量传输 **
C1 3 4 10uF            ; 耦合电容
L2 4 0 100uH           ; 第二个电感（接地）
D2 4 5 MyDiode         ; 输出整流二极管

** 输出级 **
C2 5 0 220uF           ; 输出滤波电容
Rload 5 0 20           ; 负载电阻

** 模型与驱动指令 **
.model MyDiode D
.model NMOS NMOS
V_gate gate 0 PULSE(0 10 0 1n 1n 10u 20u) ; 50kHz 驱动信号
.tran 1n 10m
.end