* Current-Source Switching Network Netlist (43.png)
* 节点: 1:Vin, 2:S1-D1, 3:L_top, 4:L_bot, 5:Vout, 0:GND

** 输入直流电源 **
Vin 1 0 DC 48V

** 左侧输入支路 (开关+二极管) **
S1 1 g1 2 2 IGBT          ; 第一个开关管
D1 2 3 MyDiode            ; 串联隔离二极管

** 中间能量交换电感 **
L_main 3 4 500uH

** 右侧控制与续流网络 **
S2 5 g2 3 3 IGBT          ; 右侧上部开关
D2 4 5 MyDiode            ; 右侧续流二极管
S3 4 g3 4a 4a IGBT        ; 右侧下部开关
D3 4a 0 MyDiode           ; 底部隔离二极管

** 输出滤波与负载 **
C_out 5 0 220uF           ; 输出平滑电容
R_load 5 0 15             ; 负载电阻

** 模型与控制 **
.model MyDiode D
.model IGBT nmos(level=1 Vto=4)
* 这里的驱动信号逻辑需要根据具体的变换模式（Buck-Boost或谐振）来编写
V_g1 g1 0 PULSE(0 10 0 1n 1n 10u 20u)
.tran 1u 10m
.end