* Three-Phase Current Source Inverter (CSI) System
* 节点: 1:Vin, 2:Chopper_Out, dc_link:Bus, phase_A/B/C:Output, 0:GND

** 前级直流斩波与电感 **
Vin 1 0 DC 400V
Q_main 1 gate_main 2 2 IGBT    ; 输入控制开关
D_free 0 2 MyDiode             ; 续流二极管
L_link 2 dc_link 10mH          ; 关键直流链路电感

** 三相逆变桥 (简化模型：IGBT串联二极管) **
* A相
Q1 dc_link g1 a_up a_up IGBT   ; 上桥臂Q1
D1 a_up phase_A MyDiode
Q4 phase_A g4 0 0 IGBT         ; 下桥臂Q4
D4 0 phase_A MyDiode           ; 注意：CSI下桥臂二极管方向需根据具体器件定义

* B相
Q2 dc_link g2 b_up b_up IGBT
D2 b_up phase_B MyDiode
Q5 phase_B g5 0 0 IGBT
D5 0 phase_B MyDiode

* C相
Q3 dc_link g3 c_up c_up IGBT
D3 c_up phase_C MyDiode
Q6 phase_C g6 0 0 IGBT
D6 0 phase_C MyDiode

** 输出滤波电容 (Δ或Y型连接，此处示例为星型) **
Ca phase_A 0 10uF
Cb phase_B 0 10uF
Cc phase_C 0 10uF

** 基础模型定义 **
.model MyDiode D
.model IGBT nmos(level=1 Vto=4) ; 仿真中常用高级MOS模型模拟IGBT行为
.tran 1u 50m
.end