* Boost Converter Netlist (8.png)
* 节点: 1:Vin, 2:Switch_Node, 3:Vout, 0:GND

** 输入电源 **
V_in 1 0 DC 12V         ; 假设输入电压为 12V

** 功率级元件 **
L1 1 2 100uH            ; 升压电感
M1 2 gate 0 0 NMOS      ; MOSFET 开关 (栅极接驱动信号)
D1 2 3 MyDiode          ; 整流二极管 (阳极接 2, 阴极接 3)

** 输出滤波与负载 **
C_out 3 0 47uF          ; 输出滤波电容
R_load 3 0 50           ; 负载电阻

** 模型与控制指令 **
.model MyDiode D
.model NMOS NMOS(Vto=3)
V_gate gate 0 PULSE(0 10 0 1n 1n 5u 10u) ; 100kHz PWM 驱动
.tran 1n 5m             ; 瞬态仿真 5ms
.end