* Buck Converter with Input Filter Netlist (9.png)
* 节点定义: 1:Vin, 2:Filter_Mid, 3:Switch_Node, 4:Vout, 0:GND

** 输入直流电源 **
Vin 1 0 DC 24V          ; 假设输入电压为 24V

** 第一级：输入滤波器 (L-R-C) **
L_in 1 1a 100uH         ; 输入电感
R_esr_in 1a 2 0.05      ; 输入电感寄生电阻
C_in 2 0 47uF           ; 输入滤波电容

** 第二级：功率斩波级 **
M1 2 gate 3 3 NMOS      ; 功率开关 (栅极驱动信号参考节点3)
D1 0 3 MyDiode          ; 续流二极管 (阳极接地, 阴极接节点3)

** 第三级：输出储能与滤波 (L-R-C) **
L_out 3 3a 220uH        ; 输出电感
R_esr_out 3a 4 0.1      ; 输出电感寄生电阻
C_out 4 0 100uF         ; 输出电容
R_load 4 0 10           ; 负载电阻

** 模型与控制指令 **
.model MyDiode D        ; 基础二极管模型
.model NMOS NMOS(Vto=3) ; 基础 NMOS 模型
V_gate gate 3 PULSE(0 10 0 1n 1n 10u 20u) ; 50kHz 占空比控制
.tran 1n 20m            ; 仿真时长 20ms
.end